【裁判字號】    97,財管,46
【裁判日期】    970924
【裁判案由】    指定遺產管理人
【裁判全文】
臺灣屏東地方法院民事裁定              97年度財管字第46號
聲  請  人  高雄市稅捐稽徵處
法定代理人  乙○○
上列聲請人聲請選任被繼承人甲○遺產管理人事件，經臺灣高雄
地方法院依職權裁定移送本院，本院裁定如下：
    主  文
選任黃祖裕律師為被繼承人甲○（男，民國七年一月二十一日出
生，身分證統一編號：Ｚ000000000號，最後住所地為
屏東縣潮州鎮光澤巷八０號，民國九十六年八月三十一日死亡）
之遺產管理人。
聲請程序費用新臺幣壹仟元由被繼承人甲○之遺產負擔。
    理  由
一、聲請意旨略以：被繼承人甲○於民國96年8月31日死亡， 且
    查無各順位之繼承人，親屬會議復未於繼承開始後一個月內
    選定遺產管理人。聲請人為處理相關稅捐事宜，係利害關係
    人，為此聲請選任甲○之遺產管理人等語。
二、按繼承開始時，繼承人有無不明者，而無親屬會議，或親屬
    會議未於1 個月內選定遺產管理人者，利害關係人得聲請法
    院選任遺產管理人，並由法院依公示催告程序，定6 個月以
    上之期限，公告繼承人，命於期限內承認繼承，民法第1177
    條、第1178條分別定有明文。此為關於無人承認繼承之規定
    。又先順序繼承人均拋棄其繼承權時，由次順序之繼承人繼
    承，其次順序繼承人有無不明或第四順序之繼承人均拋棄其
    繼承權者，準用關於無人承認繼承之規定，民法第1176條第
    6 項亦有明文。
三、經查，聲請人主張被繼承人甲○於96年8 月31日死亡，且查
    無民法第1138條所列各順序之繼承人等情，業據聲請人提出
    戶政連線戶籍資料、財政部財稅資料中心家庭成員（三親等
    ）資料查詢清單、個人基本資料查詢結果在卷可稽，依前開
    民法第1176條第6 項規定，自應準用於無人承認繼承之規定
    。而甲○之親屬會議並未於其死亡發生之日起一個月內選定
    遺產管理人陳報法院，聲請人主張其係利害關係人，亦據其
    提出全國財產稅總歸戶財產查詢清單、高雄市地籍地價地籍
    圖資料電傳資訊服務系統高雄市稅捐稽徵處欠稅總歸戶查詢
    情形表等件為證，堪信為真實，是依前開規定，聲請人聲請
    法院選任遺產管理人，經核尚無不合。本院審酌甲○之繼承
    人不明，又無其他適當之擔任遺產管理人，另審酌黃祖裕律
    師乃屏東律師公會成員，具備法律專才，與聲請人及被繼承
    人間均無何利害關係，能勝任遺產管理人一職，爰選任黃祖
    裕律師為甲○之遺產管理人。
四、依非訟事件法第24條第1 項、第157 條，裁定如主文。
中    華    民    國    97    年    9     月    24    日
                        家事庭法  官  楊中琪
以上正本係照原本作成。
如不服本裁定應於送達後10日內向本院提出抗告狀，並繳納抗告
費新臺幣1,000元。
                              書記官  鄭美雀
中    華    民    國    97    年    9     月    24    日


司法院資訊處製作；財團法人民間司法改革基金會備份。
